
---
title: '"IntroduccionR"'
author: "Silvana Morocho"
date: "2/26/2022"
output: html_document

 fig_height: 5
    fight_width: 7
    theme: journal
    highlight: espresso
    toc: yes
    toc_depht: 4
    toc_float:
      collapsed: no
      smooth_scroll: yes
---
```{r setup, include=FALSE}
knitr::opts_chunk$set(echo = TRUE)
```

```{rbloue1}



```

1. Ejercicio 1
#### Crear un identificador de nombre "ciudad" y asigne como valor el nombre de alguna ciudad
```{r Ejercicio1}
### Ejercicio 1: Ciudad donde vivo
ciudad <- "Loja"
print(ciudad)
```


2. Ejercicio 2: 
#### Crear un identificador de nombre "pais_andes" y asigne como valor los nombres de los países por donde cruza la cordillera de Los Andes

```{r Ejercicio2}
### Ejercicio 2: Datos país
pais_andes <-  c("Argentina", "Bolivia", "Chile", "Colombia", "Ecuador", "Perú", "Venezuela")
print(pais_andes)
#### Crear un dataframe con 12 eventos (files) y 5 variables (columnas), cada columna debe tener diferentes tipos de datos (entero, decimal, caracter, lógico)
```

3. Ejercicio 3:  
#### Crear un dataframe con 12 eventos (files) y 5 variables (columnas), cada columna debe tener diferentes tipos de datos (entero, decimal, caracter, lógico)

```{r Ejercicio3}
### Ejercicio 3: En esta parte Escogí valores sobre Notas:finales de los diferentes estudiantes
Notas_finales = data.frame(nombre = c("Juan", "Meliza", "Roldán", "Moises", "Pedro", "Lizeth", "Liliana", "Fernanda", "Mishell", "Rosa", "Gabriel", "Luis"), apellido = c("Castro", "Villa", "Roa", "Gualapuro", "Guitierrez", "Sánchez", "Montenegro", "Jiménez", "Toledo", "Alvarado", "Garcia", "Cerda"), numero = c("90", "80", "60", "70", "75", "90", "55", "65", "90", "80", "69", "78"), calificación = c("8", "9", "9", "7.5", "6", "9", "9", "8", "7", "8.5", "9", "10"), final = c("8", "9", "8", "9", "7.6", "7.8", "8.6", "8.8", "9", "8.7", "9.5", "10"))
Notas_finales
```

4. Ejecicio 4: 
#### Cargue el dataset "DNase" e identifique su estructura. Extraiga (subset) los datos que cumplan con las condiciones de:
######Ejecicio 4.1: "conc" (concentracion) entre 0.1 y 0.2

```{r Ejercicio4.1.}
### Ejercicio 4.1: Se seleccionó la dataset "DNase"
?DNase
print(head(DNase, 4))
concentracion = subset(DNase, conc >= 0.1 & conc <= 0.2)
print(concentracion)
```
###### Ejercicio 4.2: "Run" diferente a 2, "conc" mayor a 0.2 y "density" menor o igual a 1.0

```{r Ejercicio4.2.}
#Ejercicio 4.2: seleccionó la dataset "DNase"
?DNase
concentracion2 = subset(DNase, Run != 2 & conc > 0.2 & density <= 1.0)
print(concentracion2)
```