
---
title: '"IntroduccionR"'
author: "Silvana Morocho"
date: "2/26/2022"
output: html_document

 fig_height: 5
    fight_width: 7
    theme: journal
    highlight: espresso
    toc: yes
    toc_depht: 4
    toc_float:
      collapsed: no
      smooth_scroll: yes
---
```{r setup, include=FALSE}
knitr::opts_chunk$set(echo = TRUE)
```

```{rbloue1}



```

1. Ejercicio 1
#### Identificador de nombre "ciudad" y asigne como valor el nombre de alguna ciudad
```{r Ejercicio1}
### Ejercicio 1:Ciudad
ciudad <- "Loja"
print(ciudad)
```


2. Ejercicio 2: 
#### iIentificador de nombre "pais_andes" y asigne como valor los nombres de los países por donde cruza la cordillera de Los Andes

```{r Ejercicio2}
### Ejercicio 2: Datos país
pais_andes <-  c("Argentina", "Bolivia", "Chile", "Colombia", "Ecuador", "Perú", "Venezuela")
print(pais_andes)
#### 12 eventos (files) y 5 variables (columnas), cada columna debe tener diferentes tipos de datos (entero, decimal, caracter, lógico)
```

3. Ejercicio 3:  
#### Crear un dataframe con 12 eventos (files) y 5 variables (columnas), cada columna debe tener diferentes tipos de datos (entero, decimal, caracter, lógico)

```{r Ejercicio3}
### Ejercicio 3: Lugares turisticos del Ecuador
Lugares_Turisticos = data.frame(ciudad = c("Loja", "Ambato", "Cuenca", "Riobamba", "Saraguro", "Quito", "Guayaquil", "Macas", "Manabi", "Napo", "Guaranda", "Tena"), Costo = c("80", "20", "40", "30", "60", "49", "29", "59", "40", "29", "45", "87"), orden = c("2", "4", "7", "8", "9", "1", "5", "5", "22", "11", "13", "17"), numerodeplayas = c("2", "3", "5", "7", "8", "10", "23", "5", "23", "45", "14", "10"), calificaciondelcliente = c("10", "9", "8", "9", "7.6", "7.8", "8.6", "8.8", "9", "8.7", "9.5", "10"))
Lugares_Turisticos
```

4. Ejecicio 4: 
#### Cargue el dataset "DNase" e identifique su estructura. Extraiga (subset) los datos que cumplan con las condiciones de:
######Ejecicio 4.1: "conc" (concentracion) entre 0.1 y 0.2

```{r Ejercicio4.1.}
### Ejercicio 4.1: Dataset "DNase"
?DNase
print(head(DNase, 4))
concentracion = subset(DNase, conc >= 0.1 & conc <= 0.2)
print(concentracion)
```
###### Ejercicio 4.2: "Run" diferente a 2, "conc" mayor a 0.2 y "density" menor o igual a 1.0

```{r Ejercicio4.2.}
#Ejercicio 4.2: Dataset "DNase"
?DNase
concentracion2 = subset(DNase, Run != 2 & conc > 0.2 & density <= 1.0)
print(concentracion2)
```